臺灣臺東地方法院刑事判決　　　　　　　　　　　　　九十四年度易字第一六八號
　　公　訴　人　臺灣臺東地方法院檢察署檢察官
　　被　　　告　乙○○
右列被告因恐嚇案件，經檢察官提起公訴（九十四年度偵字第九九○號），本院判決
如左：
    主  文
乙○○以加害生命之事，恐嚇他人致生危害於安全，處拘役伍拾日，如易科罰金，以
參佰元折算壹日。
    事  實
一、乙○○係甲○○○之丈夫，二人間具有家庭暴力防治法第三條第一款規定之家庭
    成員關係，於民國九十四年二月五日夜間九時許，在其胞弟位於臺東縣東河鄉都
    蘭村新社三十號之住處參加喜宴飲酒後，返回其位於都蘭村新社三十之一號住處
    時，因甲○○○疑其有外遇，二人在上開屋內客廳發生爭吵，乙○○竟基於恐嚇
    之犯意，以欲持刀加以殺害、與其同歸於盡等語向甲○○○恫嚇，致生危害於甲
    ○○○之安全後，旋即進入廚房欲拿取生魚片刀再當面向甲○○○作勢恐嚇，甲
    ○○○因已心生畏懼，未待乙○○自廚房返回客廳即逃出家門，並於同日夜間九
    時三十分許，以其手機報警後，為警在上開住處前廣場查扣生魚片刀一把，而查
    悉上情。
二、案經臺東縣政府警察局成功分局報請臺灣臺東地方法院檢察署檢察官偵查起訴。
    理  由
一、訊據被告乙○○固坦承於右揭時地酒後返家，與告訴人甲○○○發生口角，嗣後
    進入廚房拿生魚片刀到客廳之事實，惟矢口否認有何恐嚇犯行，辯稱：當天伊只
    是指責告訴人為何不到伊弟弟喜宴會場幫忙，並沒有說要殺她、同歸於盡，伊到
    廚房拿刀子也只是要再回去喜宴會場幫忙，並無恐嚇告訴人之意云云。經查，右
    揭事實，業據證人即告訴人甲○○○於偵訊及本院審理中均具結證述明確，核與
    證人即當時據報前往現場處理之都蘭派出所警員劉紹弘於偵訊中具結證述：警方
    接獲報案到現場時，甲○○○的表情好像很緊張恐懼，並說她先生要拿刀殺她等
    語相符（見九十四年偵字第九九○號偵查案卷九十四年六月九日檢察官訊問筆錄
    ），復有刑案現場測繪圖、扣押物品清單、遠傳電信股份有限公司雙向通聯紀錄
    各一份及現場照片六幀附卷可稽，參以被告於本院審理中供稱：伊在客廳碰到告
    訴人後，就指責她，之後伊進去廚房拿刀子，當時告訴人可能是誤會伊拿刀子要
    幹什麼，等伊從廚房拿刀子出來時，告訴人就跑掉了等語明確（見本院九十四年
    八月三十一日審理筆錄），衡情若被告當時僅與告訴人發生普通口角，則被告單
    純進入廚房之行為，當無理由使告訴人有所誤會，進而恐懼到逃離現場之程度；
    且若被告取刀係為返回喜宴會場幫忙，何以將刀任意棄置於自家庭院，逕自上樓
    休憩而未返回喜宴會場？是足認被告當時確曾以欲持刀殺害等加害生命之事恐嚇
    告訴人無疑，其前揭所辯，均於常情不符，顯屬事後卸責之詞，無一可採。本件
    事證明確，被告犯行堪予認定，應依法論科。
二、核被告所為，係犯刑法第三百零五條之恐嚇危害安全罪，而屬家庭暴力防治法第
    二條第二項規定之家庭暴力罪。爰審酌被告於酒後衝動，夫妻發生爭執，竟以加
    害生命之事恐嚇告訴人，致告訴人心生畏懼，足生危害於告訴人之安全，惟念其
    並無前科，犯後坦承部分犯行，且與告訴人相處本即不睦而生口角等一切情狀，
    量處如主文所示之刑，並諭知易科罰金之折算標準。檢察官雖求處從重量刑，惟
    考量本件雙方夫妻多年，亦未生實害，本院認以量處如主文所示之刑為宜，併此
    敘明。至扣案之生魚片刀一把，固據被告供承為其所有之物，惟觀諸證人甲○○
    ○證述：「那天被告一進來就說要跟我同歸於盡，當時他沒有拿刀子面對我沒錯
    ，當時我是因為害怕就跑出去了，我沒有看到他把刀子丟到外面的庭院。」、「
    （檢察官問：被告跑到客廳說要殺你的時候，手上有拿東西嗎？）那時候沒有拿
    東西。」等情詳實（見本院九十四年八月三十一日審理筆錄），足見該生魚片刀
    並非供本件犯罪使用之物，爰不予宣告沒收，附此敘明。
據上論斷，應依刑事訴訟法第二百九十九條第一項前段，刑法第三百零五條、第四十
一條第一項前段，罰金罰鍰提高標準條例第一條前段、第二條，判決如主文。
本案經檢察官丙○○到庭執行職務。
中      華      民      國      九十四      年      九      月   十四   日
                                  臺灣臺東地方法院刑事第一庭
                                      審判長法  官  莊松泉
                                            法  官  呂煜仁
                                            法  官  黃珮茹
右正本證明與原本無異。
如不服本判決，應於判決送達後十日內向本院提出上訴狀。（須附繕本）
「切勿逕送上級法院」
                                            書記官  徐源坤
中      華      民      國      九十四      年      九      月   十四   日
附錄論罪法條：
中華民國刑法第三百零五條
以加害生命、身體、自由、名譽、財產之事，恐嚇他人致生危害於安全者，處二年以
下有期徒刑、拘役或三百元以下罰金。
中華民國刑法第四十一條第一項前段
犯最重本刑為五年以下有期徒刑以下之刑之罪，而受六個月以下有期徒刑
或拘役之宣告，因身體、教育、職業、家庭之關係或其他正當事由，執行
顯有困難者，得以一元以上三元以下折算一日，易科罰金。但確因不執行
所宣告之刑，難收矯正之效，或難以維持法秩序者，不在此限。
併合處罰之數罪，均有前項情形，其應執行之刑逾六月者，亦同。
